臺灣南投地方法院民事裁定
111年度監宣字第193號
聲  請  人  廖國宏  


相  對  人  廖學藝  



關  係  人  廖子媚  


上列聲請人對於相對人聲請監護宣告事件，本院裁定如下：
    主  文
一、宣告廖學藝（男，民國00年0月0日生，身分證統一編號：Z0
    00000000號）為受監護宣告之人。
二、選定廖國宏（男，民國00年00月0日生，身分證統一編號：Z
    000000000號）為受監護宣告人廖學藝之監護人。
三、指定廖子媚（女，民國00年0月0日生， 身分證統一編號：Z
    000000000號）為會同開具受監護宣告人廖學藝財產清冊之
    人。
四、程序費用由受監護宣告人廖學藝負擔。
    理  由
一、聲請意旨略以：聲請人廖國宏為相對人廖學藝之長子，相對
    人自民國111年5月24日起，因腦受損而無意識，雖經送醫診
    治仍不見起色，近日更因精神障礙或其他心智缺陷，致不能
    為意思表示或受意思表示，或不能辨識其意思表示之效果，
    爰依法聲請准予對相對人為監護宣告，並選定聲請人為監護
    人，指定相對人之長女廖子媚為會同開具財產清冊之人等語
    。
二、按對於因精神障礙或其他心智缺陷，致不能為意思表示或受
    意思表示，或不能辨識其意思表示之效果者，法院得因本人
    、配偶、四親等內之親屬、最近一年有同居事實之其他親屬
    、檢察官、主管機關、社會福利機構、輔助人、意定監護受
    任人或其他利害關係人之聲請，為監護之宣告。又法院為監
    護之宣告時，應依職權就配偶、四親等內之親屬、最近一年
    有同居事實之其他親屬、主管機關、社會福利機構或其他適
    當之人選定一人或數人為監護人，並同時指定會同開具財產
    清冊之人。法院選定監護人時，應依受監護宣告之人之最佳
    利益，優先考量受監護宣告之人之意見，審酌一切情狀，並
    注意下列事項：一、受監護宣告之人之身心狀態與生活及財
    產狀況。二、受監護宣告之人與其配偶、子女或其他共同生
    活之人間之情感狀況。三、監護人之職業、經歷、意見及其
    與受監護宣告之人之利害關係。四、法人為監護人時，其事
    業之種類與內容，法人及其代表人與受監護宣告之人之利害
    關係。民法第14條第1項、第1111條第1項、第1111條之1分
    別定有明文。
三、經查，聲請人主張之事實，業據其提出受宣告人親屬系統表
    、同意書、應受監護（輔助）宣告人財產清冊、全國財產稅
    總歸戶財產查詢清單、110年度綜合所得稅各類所得資料清
    單、戶籍謄本、中華民國國民身分證、身心障礙證明、衛生
    福利部南投醫院診斷證明書等件為證，並有本院職權查詢之
    戶役政資訊網站查詢-親等關聯（二親等）、個人戶籍資料
    等件在卷可參。復經本院函請竹山秀傳醫療社團法人竹山秀
    傳醫院就相對人之心神狀況為鑑定，結果略以：相對人意識
    呆頓，昏迷指數E3M4V1(共8分，清醒患者15分，昏迷患者3
    分）。無法主動發出言語，亦無法對他人呼喚做出言語回應
    ，眼睛聲喚時偶爾可注視，但無法配合指令做出張眼閉眼或
    眼睛轉動等動作。左側肢體較右側肢體無力，關節活動較僵
    硬，雙足有病態性Barbinski徵候。綜合相對人過去之生活
    史、疾病史及相關身體檢查，相對人為低血糖腦病變患者，
    認知思考功能明顯遲緩，對外界事務的知覺理會及判斷能力
    明顯不足，故符合不能為意思表示或受意思表示，或不能辨
    識其意思表示的效果者等語，此有該院111年9月15日111竹
    秀管字第1110872號函所附監護宣告鑑定報告書在卷為憑。
    綜上鑑定結果，本院認相對人之精神狀態，已達不能為意思
    表示或受意思表示，且不能辨識其意思表示之效果之程度，
    爰依法為監護之宣告。
四、關於選定監護人部分，查相對人前未訂有意定監護契約，有
    本院職權查詢司法院意定監護契約管理系統查詢結果資料在
    卷可參，查相對人之父、母均已歿，其已離婚，聲請人為相
    對人之長子，與相對人誼屬至親，聲請人任職資訊業，有正
    當工作及收入，並有意願擔任監護人，現亦由其負責處理相
    對人之日常生活事務及負擔照護費用，再相對人之長女廖子
    媚亦同意由聲請人擔任相對人之監護人，有其出具之同意書
    在卷可佐，堪認由聲請人擔任相對人之監護人，應符合相對
    人之最佳利益，爰選定聲請人為相對人之監護人。
五、另就指定會同開具財產清冊之人部分，聲請人請求指定相對
    人之長女廖子媚為會同開具財產清冊之人，已獲廖子媚之同
    意，有其出具之同意書在卷可稽，由廖子媚擔任相對人之會
    同開具財產清冊之人，應無不妥之處，爰依法指定廖子媚為
    會同開具財產清冊之人。
六、末按民法第1113條準用同法第1099條、第1109條之規定，監
    護開始時，監護人對於受監護人之財產，應依規定會同法院
    指定會同開具財產清冊之人，於2個月內開具財產清冊，並
    陳報法院；監護人於執行監護職務時，因故意或過失，致生
    損害於受監護人者，應負賠償之責。基上，於本裁定確定後
    ，監護人即聲請人對於受監護宣告人廖學藝之財產，應會同
    廖子媚，於2個月內開具財產清冊，並陳報法院，附此敘明
    。
七、程序費用負擔之依據：家事事件法第164條第2項。
中　　華　　民　　國　　111 　年　　9 　　月　　27　　日
                                臺灣南投地方法院家事法庭
                                          法  官  柯伊伶
以上正本係照原本作成。
如對本裁定抗告須於裁定送達後10日內向本院提出抗告狀，並應
繳納抗告費新臺幣1,000元整。
中　　華　　民　　國　　111 　年　　9 　　月　　27　　日
                                          書記官  白淑幻